# 本年少数股东补足出资，增加的是否全部计入少数股东权益

提问人：vienne007 时间：2019-03-05 10:09:27
请问，新设立的公司，去年按章程比例完成部分出资，剩余认缴资金今年少数股东出资到位了，本公司还没有出资到位，那么本期增加的实收资本全部计入少数股东权益吗，这样，出现子公司净资产乘以少数股东持股比例与少数股权权益不相等，是正常的吗。
另外，本年在计算少数股东损益的时候，还是按照章程约定的投资持股比例计算，没有按照实际出资占比，可以吗？
谢谢！

回答人：chenyiwei
此问题取决于被投资公司章程和股东协议中对实缴比例与认缴比例不一致期间如何行使股东权利的约定。同时也要考虑协议是否对少数股东和本公司约定了不同的每股出资价格，如果形成资本公积则是否由全体股东共享等因素。
另外，请核对一下上年度编制合并报表时对少数股东权益、损益份额计算的处理原则，如果本年度内相关情况无变化的，则该项计算原则一般可以沿用。